【裁判字號】    97,裁,2167
【裁判日期】    970403
【裁判案由】    營利事業所得稅
【裁判全文】
最  高  行  政  法  院  裁  定
                                     97年度裁字第02167號
上  訴  人  環福成業有限公司
代  表  人  甲○○
被 上訴 人  財政部臺北市國稅局
代  表  人  凌忠嫄
上列當事人間營利事業所得稅事件，上訴人對於中華民國97年1
月2日臺北高等行政法院96年度訴字第1779號判決，提起上訴，
本院裁定如下：
    主  文
上訴駁回。
上訴審訴訟費用由上訴人負擔。
    理  由
一、按對於高等行政法院判決之上訴，非以其違背法令為理由，
    不得為之，行政訴訟法第242條定有明文。同法第243條第1
    項規定，判決不適用法規或適用不當者，為違背法令；而判
    決有第243條第2項所列各款情形之一者，其判決當然違背法
    令。又提起上訴，應以上訴狀表明上訴理由並應添具關於上
    訴理由之必要證據，復為同法第244條第1項第4款及第2項所
    明定。準此，當事人提起上訴，如以原審判決有行政訴訟法
    第243條第1項不適用法規或適用不當為理由時，其上訴狀應
    有具體之指摘，並揭示該法規之條項或其內容；如以原審判
    決有第243條第2項所列各款情形之當然違背法令為理由時，
    其上訴狀應揭示合於該款之事實。如上訴狀未依此項方法表
    明，即難認為已對原審判決之違背法令有具體之指摘，其上
    訴自難認為合法。
二、本件上訴人對於臺北高等行政法院判決上訴，略以：上訴人
    於民國95年3月24日之清算所得更正補申報，期間自93年2月
    13日至95年3月20日，已涵蓋完整之清算期間，且經會計師
    簽證在案，此補申報情形，符合財政部73年4月24日台財稅
    第52848號及83年7月13日台財稅第831601183號函釋意旨，
    自可適用所得稅法第39條盈虧互抵之規定，應以會計師簽證
    申報之課稅所得虧損新臺幣12,166,006元為課稅所得額，方
    符租稅公平及正義，故本件自無清算所得，原處分顯非適法
    云云。經核上訴人之上開理由，無非重述其在原審行政訴訟
    起訴狀相同之主張，泛言原處分為違法，而未具體表明原判
    決究有如何不適用法規或適用不當，或有如何違背司法院解
    釋或本院判例，及有如何合於行政訴訟法第243條第2項所列
    各款之情形，難認為已對原判決之違背法令有具體之指摘。
    依首揭規定及說明，其上訴自不合法，應予駁回。
三、依行政訴訟法第249條第1項前段、第104條、民事訴訟法第
    95條、第78條，裁定如主文。
中    華    民    國    97    年    4     月    3     日
                    最高行政法院第四庭
                        審判長法官  鍾  耀  光
                              法官  帥  嘉  寶
                              法官  姜  仁  脩
                              法官  王  德  麟
                              法官  黃  清  光
以  上  正  本  證  明  與  原  本  無  異
中    華    民    國    97    年    4     月    3     日
                              書記官  王  史  民


司法院資訊處製作；財團法人民間司法改革基金會備份。
